【裁判字號】    97,裁,1097
【裁判日期】    970214
【裁判案由】    有關國防事務
【裁判全文】
最  高  行  政  法  院  裁  定
                                     97年度裁字第01097號
上  訴  人  甲  ○
訴訟代理人  徐景星 律師
            鄭智元 律師
被 上訴 人  國防部陸軍司令部
                   送達處所：臺灣省桃園縣龍潭鄉郵政
                             90617號信箱
代  表  人  趙世璋 送達處所：同上
上列當事人間有關國防事務事件，上訴人對於中華民國96年8月9
日臺北高等行政法院95年度訴字第2815號判決，提起上訴。本院
裁定如下：
    主  文
上訴駁回。
上訴審訴訟費用由上訴人負擔。
    理  由
一、按對於高等行政法院判決之上訴，非以其違背法令為理由，
    不得為之，行政訴訟法第242條定有明文。依同法第243條第
    1項規定，判決不適用法規或適用不當者，為違背法令；而
    判決有同條第2項所列各款情形之一者，為當然違背法令。
    是當事人對於高等行政法院判決上訴，如依行政訴訟法第
    243條第1項規定，以高等行政法院判決有不適用法規或適用
    不當為理由時，其上訴狀或理由書應有具體之指摘，並揭示
    該法規之條項或其內容；若係成文法以外之法則，應揭示該
    法則之旨趣；倘為司法院解釋或本院之判例，則應揭示該判
    解之字號或其內容。如以行政訴訟法第243條第2項所列各款
    情形為理由時，其上訴狀或理由書，應揭示合於該條項各款
    之事實。上訴狀或理由書如未依此項方法表明，或其所表明
    者與上開法條規定不合時，即難認為已對高等行政法院判決
    之違背法令有具體之指摘，其上訴自難認為合法。
二、本件上訴人對於高等行政法院判決上訴，係主張：原審所採
    為依據之文書，係國軍北投醫院及三軍總醫院所出具之診斷
    文書，而該診斷文書顯見已受到軍方人員偏見之影響，並未
    具體分析上訴人之精神狀況，而逕自為抽象負面之評價。再
    者，上訴人現任職於保全公司之保全人員職務已長達2年，
    期間並無上開診斷書所列舉之問題。保全人員之工作要求極
    為嚴格，不僅須經公司上級之考核，尚有社區大樓住戶之考
    評，上訴人果有如原審所認定之症狀，如何能勝任此等重任
    、通過種種考核。被上訴人所提出之診斷報告，是否與真實
    相符，有待商榷。是以，上訴人於原審聲請鑑定文書之意旨
    ，法院為期發現實體之真實，自應依法予以調查。惟原審不
    察此等軍中陋習，僅憑被上訴人所提出之形式上真正之書面
    資料，逕採信此等診斷報告之結果，而未應上訴人之要求，
    將此等診斷報告送交客觀第三人鑑定內容之公正及真偽，顯
    未盡調查證據之能事，而有違行政訴訟法第136條及民事訴
    訟法第286條等規定等語，為其理由。
三、本院查：觀之本件上訴理由狀所載內容，係就原審依其取捨
    證據、認定事實之職權行使，所為上訴人所隸屬之行政院海
    岸巡防署22岸巡大隊即為比照營級之人事權責單位，其函請
    國軍北投醫院辦理上訴人之醫療鑑定，程序上並無瑕疵；另
    上訴人早於89年6月17日即至國軍北投醫院精神科門診，經
    診斷為重鬱症，給予藥物治療，其後復持續門診以藥物追蹤
    治療，至93年間，長達3年餘，門診逾40次，經該院10位以
    上精神科專科醫師看診，皆診斷為重鬱症；又上訴人在過去
    病程中，至少有過3次憂鬱發作，發作之病程及嚴重度不一
    ，三軍總醫院基於保護病患心身健康之專業醫療立場，診斷
    上訴人為嚴重型憂鬱症復發及人格異常；至於上訴人所提之
    國軍高雄總醫院病歷摘要，診斷其為憂鬱與輕微疏離症，並
    非經上訴人長期在該院門診追蹤所為之診斷，可信度自較薄
    弱，上訴人聲請再為鑑定，顯無必要等認定，指摘其為不當
    ，並就原審已論斷者，泛言未論斷，而未具體表明合於不適
    用法規、適用法規不當、或行政訴訟法第243條第2項所列各
    款之情形，難認對原判決之如何違背法令已有具體之指摘。
    依首揭說明，應認其上訴為不合法。
四、依行政訴訟法第249條第1項前段、第104條、民事訴訟法第
    95條、第78條，裁定如主文。
中    華    民    國    97    年    2     月    14    日
                    最高行政法院第一庭
                        審判長法官  鄭  淑  貞
                              法官  鄭  忠  仁
                              法官  吳  明  鴻
                              法官  鄭  小  康
                              法官  帥  嘉  寶
以  上  正  本  證  明  與  原  本  無  異
中    華    民    國    97    年    2     月    15    日
                              書記官  阮  思  瑩


司法院資訊處製作；財團法人民間司法改革基金會備份。
